# 请教陈版：进项税加计抵减和旅客运输服务进项税抵扣相关问题

提问人：xuehaiwuya0326 时间：2020-07-07 20:29:00
陈版您好：
准则规定：通常情况下，直接减征、免征、增加计税抵扣额、抵免部分税额等不涉及资产直接转移的经济资源，不适用政府补助准则。但是，部分减免税款需要按照政府补助准则进行会计处理。
我的疑问是：①进项税加计抵减是否属于上述“增加计税抵扣额”，即不属于政府补助，但是相关损益计入其他收益科目的业务？②旅客运输服务进项税抵扣是否属于政府补助？损益类科目是计入“其他收益”吗？

回答人：chenyiwei
根据“关于《关于深化增值税改革有关政策的公告》适用《增值税会计处理规定》有关问题的解读”：
近期，我部、税务总局和海关总署印发了《关于深化增值税改革有关政策的公告》（财政部税务总局 海关总署公告 2019 年第 39 号，以下简称“第 39 号公告”），规定“自 2019 年 4 月 1 日至 2021 年 12 月 31 日，允许生产、生活性服务业纳税人按照当期可抵扣进项税额加计10%，抵减应纳税额”。现就该规定适用《增值税会计处理规定》（财会〔 2016 〕 22 号）的有关问题解读如下：
生产、生活性服务业纳税人取得资产或接受劳务时，应当按照《增值税会计处理规定》的相关规定对增值税相关业务进行会计处理；实际缴纳增值税时，按应纳税额借记“应交税费–未交增值税”等科目，按实际纳税金额贷记“银行存款”科目，按加计抵减的金额贷记“其他收益”科目。
这种情况，虽然计入其他收益，但不属于政府补助。